# Di Bacco Tomás

+541166637192 · tomasdibacco@gmail.com · LinkedIn

## **Perfil Profesional**

**Desarrollador Full Stack** con sólida experiencia en Next.js, React y tecnologías modernas del ecosistema web. Actualmente, trabajo como Full Stack en House of CB.

Encuentro en el desarrollo de software la oportunidad de crear productos que optimicen procesos y mejoren la experiencia del usuario.

## **Experiencia Profesional**

# **Full Stack Developer**

House of CB - may. 2024 - actualidad

Migré el sitio web de alto tráfico a Next.js 14, logrando una estructura más escalable, eficiente y ordenada, con mejoras de rendimiento. Reorganice el proyecto, desarrollé componentes reutilizables y propuse mejoras de performance y UX. Diseñe pantallas con React y Tailwind, colaboré con backend en PHP, maquetado de emails y tareas de staging. Participo en decisiones técnicas y en la organización del área frontend.

Actualmente trabajando con React Native junto con la creación de un dashboard para gestionar la aplicación.

# Front End Developer

Strongwood — abr. 2023 - sep. 2023

Proyecto freelance para una empresa de fabricación de muebles, desarrollado con Next.js y React. Me encargué solo del sitio web, incluyendo estructura, diseño y UX/UI, priorizando una interfaz limpia y funcional. Coordiné reuniones con el cliente para relevar requerimientos y presentar avances.

## **Front End Developer**

25Watts - oct. 2022 - abr. 2024

Desarrollé sitios web a medida para distintos clientes (portfolios, e-commerce, blogs, landings) usando WordPress, Next.js y React. Implementé nuevas funcionalidades e integraciones con APIs y trabajé con metodologías ágiles (Scrum), aplicando buenas prácticas.

## Educación

## **Full Stack Developer**

Henry Bootcamp - mar. 2022 - ago. 2022

Más de 700 horas de aprendizaje intensivo en desarrollo Full Stack, aplicando metodologías ágiles (Scrum). Desarrollo de un proyecto individual (SPA) y uno grupal enfocado en e-commerce.

# Skills

Next.js, React, Node.js, TypeScript, JavaScript, Express, SQL, Tailwind, CSS, Git, GitFlow